【裁判字號】    97,易,590
【裁判日期】    970731
【裁判案由】    違反電子遊戲場業管理條例
【裁判全文】
臺灣臺中地方法院刑事判決              97年度易字第590號
公  訴  人  臺灣臺中地方法院檢察署檢察官
被      告  乙○○
                    號
上列被告因違反電子遊戲場業管理條例案件，經檢察官提起公訴
（96年度偵字第27680號），本院判決如下：
    主    文
乙○○共同違反未依規定辦理營利事業登記，不得經營電子遊戲
場業之規定，處拘役拾日，如易科罰金，以新臺幣壹仟元折算
壹日。扣案之電子遊戲機具「宇宙悍將」（小瑪琍變異體）壹台
（含IC板壹塊），沒收。
    犯罪事實
一、乙○○明知未依電子遊戲場業管理條例之規定辦理營利事業
    登記者，不得經營電子遊戲場業，竟與謝雅玲共同基於經營
    電子遊戲場業之犯意聯絡，於民國96年10月30日21時起，由
    乙○○提供電子遊戲機具「宇宙悍將」（小瑪琍變異體）1
    台，擺放在謝雅玲所工作之臺中縣沙鹿鎮○○路「天香檳榔
    攤」內，供不特定人把玩，而經營電子遊戲場業。嗣於96年
    10月31日14時20分，為警在上址發現上開機具1台插電而查
    獲，並扣得上開電子遊戲機具1台（含IC板1塊）。
二、案經臺中縣警察局清水分局報請臺灣臺中地方法院檢察署檢
    察官偵查起訴。
    理    由
一、按被告以外之人於審判外之言詞或書面陳述，除法律有規定
    者外，不得作為證據；又被告以外之人於審判外之陳述，雖
    不符前4條之規定，而經當事人於審判程序同意作為證據，
    法院審酌該言詞陳述或書面陳述作成時之情況，認為適當者
    ，亦得為證據。當事人、代理人或辯護人於法院調查證據時
    ，知有第159條第1項不得為證據之情形，而未於言詞辯論終
    結前聲明異議者，視為有前項之同意，刑事訴訟法第159 條
    第1項、第159條之5分別定有明文。查本件證人甲○○、謝
    雅玲2人於警詢中之證言為刑事訴訟法第159條第1項之傳聞
    證據，惟被告同意就證人謝雅玲於警詢中之證述作為證據，
    另於本院言詞辯論終結前並未就證人甲○○之證據能力聲明
    異議，依前開刑事訴訟法第159條之5第2項之規定，前開證
    人2 人於警詢中之陳述有證據能力，合先敘明。
二、訊據被告乙○○固坦承扣案之電子遊戲機具「宇宙悍將」（
    小瑪琍變異體）1台，係其所有並擺放在謝雅玲所工作之臺
    中縣沙鹿鎮○○路「天香檳榔攤」內等情，惟矢口否認有何
    經營遊戲場業之犯行，辯稱：扣案之電子遊戲機具係其友人
    送其的，當時其不想作了，所有拜託其朋友即檳榔攤老闆「
    小美」讓其借放該電子遊戲機具在檳榔攤幾天，其只是寄放
    電子遊戲機具，並無經營的意思云云。惟查：
  (一)前開犯罪事實，有刑案現場圖、扣押物品清單及查扣賭博性
    電動玩具暫存保管條各1份、照片2張在卷足參，並有電子遊
    戲機具1台（含IC板1塊）扣案可證。且查，本件遭查獲時，
    該電子遊戲機具已插電等情，亦具證人謝雅玲於警詢時證述
    明確，核與員警職務報告1份相符，益徵該電子遊戲機具並
    非單純堆放，而係在使用中甚明。
  (二)被告雖以前詞置辯。惟查，證人甲○○於警詢時證稱：該檳
    榔攤係其在經營，但平時都聘請小姐，並其被查獲前，已有
    3天都未曾到檳榔攤，也不知有電子遊戲機具在檳榔攤內，
    其並無同意被告將電子遊戲機具擺設在檳榔攤，謝雅玲係其
    嫂嫂，其未到檳榔攤的那3天，謝雅玲會將檳榔攤每日之營
    業額帶至其家給其，當時謝雅玲亦未向其說過被告將電子遊
    戲機具放在檳榔攤等語明確；證人謝雅玲於警詢時亦證稱：
    其並無告知甲○○，該期間甲○○均未至檳榔攤等語明確。
    核與被告所稱告知老闆同意將電子遊戲機具暫時擺放該處等
    語不同。且被告自陳其戶籍地址之臺中縣梧棲鎮○○路○段
    842巷5號係透天厝，該地址為其母親及胞姊居住，查獲地點
    之檳榔攤老闆是其朋友「小美」，真實姓名其不清楚，與老
    闆認識1年多，常去該檳榔攤買檳榔等語，且參以被告自陳
    其並不知檳榔攤老闆之真實姓名等情，顯見被告與證人甲○
    ○並無深交，是如被告所辯其僅係因臺中市○○路之公寓住
    宅無處可存放而須另覓處所寄放，衡情自可直接將扣案之電
    子遊戲機據載運至其戶籍址存放即可，何須大費周章將該電
    子遊戲機具載運至與其並無深交之證人甲○○所經營之檳榔
    攤，其所辯顯與常情未合，並無足採。另證人謝雅玲於警詢
    時雖證稱：該電子遊戲機具之插頭，係其誤認是冰箱或電風
    扇之插頭才順手插上等語。然依卷附之查獲現場照片所示，
    該電子遊戲機具係置於冰箱與櫃子中之空隙，彼此相依，亦
    無太大間隙，且該電子遊戲機具擺設處附近亦無任何電風扇
    擺設，且查獲當時該檳榔攤亦在營業狀況之情形，僅需打開
    冰箱即可查覺有冰箱有無插電，何需大費週章將置於電子遊
    戲機後方之電線插上插座，又該電子遊戲機具之電線亦非設
    於正面，顯然並無誤認電線而誤插電源之可能，再者，如僅
    係單純借被告擺放，證人謝雅玲何需無由插電耗費電力，增
    加個人之電費開銷，種種不合理之跡象，更足以顯示該檳榔
    攤內，應係有擺放電子遊戲機具供不特定人把玩，被告始有
    如此之行徑。是證人謝雅玲所證，均與經驗常情未合，核屬
    迴護被告之詞，並無足作為有利於被告之認定。被告所辯，
    該電子遊戲機具係檳榔攤小姐誤認插上電源等語，顯係卸責
    之詞，亦無足採。
  (三)綜上所述，本案事證明確，被告所辯均無足採，其犯行堪以
    認定。
二、按所謂電子遊戲場「業」，指「業務」而言。刑法上所謂業
    務，係以事實上執行業務者為標準，指以反覆同種類之行為
    為目的之社會的活動而言；執行此項業務，縱令欠缺形式上
    之條件，仍無礙於業務之性質。因此不論該事業是否「專營
    」電子遊戲場業，亦不問經營是否需達「一定之規模」，即
    使於原本所營事業外，兼營電子遊戲場業，或所經營之電子
    遊戲場不具相當之規模，亦無礙於電子遊戲場業管理條例相
    關規定之適用（最高法院90年臺非字第276號判例意旨參照
    ）。被告未依電子遊戲場業管理條例辦理營利事業登記，而
    擅自於公眾得出入之場所擺設電動賭博機具，與不特定賭客
    對賭，核被告所為，係違反電子遊戲場業管理條例第15條之
    規定，應依同條例第22條規定論處。被告與謝雅玲2人就前
    開未經核准而經營電子遊戲場之犯行，有犯意之聯絡及行為
    分擔，為共同正犯。爰審酌被告未經登記擅自擺設電子遊戲
    機具，以供不特定之人把玩，而從事電子遊戲場業，藉以獲
    取利益，其犯罪後猶飾詞狡辯，未見悔意，惟考量被告僅擺
    設1台電子遊戲機台，規模有限，且實際上僅擺設1天即遭警
    查獲，參酌被告擺放地點亦非人潮擁擠之處，造成之危害程
    度較為輕微等一切情狀，量處如主文所示之刑，並諭知易科
    罰金之折算標準。扣案之電子遊戲機具「宇宙悍將」（小瑪
    琍變異體）1台（含IC板1片），係被告所有供犯罪所用之物
    ，爰依法併予宣告沒收。
據上論斷，應依刑事訴訟法第299條第1項，電子遊戲場業管理條
例第22條，刑法第11條前段、第28條、第41條第1項前段、第38
條第1項第2款，刑法施行法第1條之1，判決如主文。
中    華    民    國    97    年     7    月    31    日
                    刑事第六庭   法  官  戴博誠
以上正本證明與原本無異。
如不服本判決，應於收送達後10日內向本院提出上訴書狀（應敘
述具體理由並附繕本）。
上訴書狀如未敘述理由，應於上訴期間屆滿後20日內補提理由書
於本院。
                                 書記官  林政佑
中    華    民    國    97    年     7    月    31    日
【附錄論罪科刑法條】
電子遊戲場業管理條例第15條：
未依本條例規定辦理營利事業登記者，不得經營電子遊戲場業。
電子遊戲場業管理條例第22條：
違反第15條規定者，處行為人一年以下有期徒刑、拘役或科或併
科新臺幣五十萬元以上二百五十萬元以下罰金。


司法院資訊處製作；財團法人民間司法改革基金會備份。
